【裁判字號】    95,裁,1488
【裁判日期】    950713
【裁判案由】    公平交易法
【裁判全文】
最  高  行  政  法  院  裁  定
                                     95年度裁字第01488號
聲  請  人  甲○○
上列聲請人因公平交易法事件，對於中華民國94年9月29日本院
94年度裁字第2036號裁定，聲請再審。本院裁定如下：
    主  文
再審之聲請駁回。
再審訴訟費用由聲請人負擔。
    理  由
一、按本院為終級審法院，一經裁判即告確定。當事人對於本院
    裁定有所不服者，除合於法定再審原因得聲請再審外，行政
    訴訟法別無其他救濟程序。本件聲請人對於本院94年度裁字
    第2036號裁定，提出行政訴訟聲明異議狀表示不服，應視為
    聲請再審，依再審程序審理，合先敘明。次按聲請再審，依
    行政訴訟法第283條準用同法第277條第1項第4款規定，必須
    表明再審理由及關於再審理由並遵守不變期間之證據。所謂
    表明再審理由，必須指明確定裁定有如何合於行政訴訟法第
    273條所定再審事由之具體情事，始為相當，倘僅泛言有再
    審事由而無具體情事，或僅指明所聲請再審之裁定前各程序
    所為裁判，有如何再審事由，而未一語指及其所聲請再審之
    裁定有合於再審之事由者，均難謂已表明再審事由，其再審
    之聲請，即不合法。
二、本件聲請人因公平交易法事件，提起行政訴訟，本院以89年
    度判字第3374號判決駁回其訴後，曾先後提起再審之訴，均
    經本院裁判駁回各在案。茲聲請人復對本院最近一次即94年
    度裁字第2036號裁定（下稱原裁定）聲請再審，意旨略以：
    本院92年度判字第1900號判決意在維持之前本院判決、訴願
    、再訴願決定及原處分，認為太平洋公司廣告內容無公平交
    易法第21條第1項之適用，其未適用公平交易法第21條第1項
    、土地法第82條之規定，係適用法規顯有錯誤，聲請人於原
    裁定程序對於本院89年度判字第3374號、91年度判字第1708
    號判決實體事由之指摘，即對於本院92年度判字第1900號判
    決之指摘，以此聲請再審，非無理由，原裁定違誤，應予廢
    棄等語。經核其狀陳各節，無非係就本件實體上應適用之法
    律加以主張，然原裁定係以該次再審之訴不合法而駁回，究
    有何合乎行政訴訟法第273條所定再審事由之具體事實，聲
    請人並未指出，揆諸首揭說明，本件再審之聲請為不合法，
    應予駁回。
三、依行政訴訟法第283條、第278條第1項、第104條、民事訴訟
    法第95條、第78條，裁定如主文。
中    華    民    國    95    年    7     月    13    日
                  第三庭審判長法  官  趙  永  康
                              法  官  林  樹  埔
                              法  官  侯  東  昇
                              法  官  黃  淑  玲
                              法  官  林  文  舟
以  上  正  本  證  明  與  原  本  無  異
中    華    民    國    95    年    7     月    14    日
                              書記官  王  福  瀛


司法院資訊處製作；財團法人民間司法改革基金會備份。
